臺灣臺北地方法院刑事裁定
111年度毒聲字第238號
聲  請  人  臺灣臺北地方檢察署檢察官
被      告  林希叡




上列被告因違反毒品危害防制條例案件(111年度聲觀字第207號)
，經檢察官聲請送觀察、勒戒處所觀察、勒戒，本院裁定如下：
    主  文
林希叡施用第二級毒品，應送勒戒處所觀察、勒戒。
    理  由
一、聲請意旨略以：被告林希叡基於施用第二級毒品之犯意，於
    108年4月13日凌晨1時41分前回溯96小時期間內某時許，在
    不詳處所，施用第二級毒品安非他命。嗣於108年4月13日凌
    晨1時41分，駕駛車號000-0000號自小客車，行經○○市○○區○
    ○路000號前，因行跡可疑，為警攔檢並徵得其同意後查扣吸
    食器、分裝軟管等物，認被告涉有施用第二級毒品罪嫌。復
    經檢察官以109年度偵緝字第245號為緩起訴處分，然被告於
    緩起訴期間，無故且無正當理由未為上開緩起訴處分之必要
    命令，業經臺灣臺北地方檢察署（以下簡稱臺北地檢署）檢
    察官以111年度撤緩字第48號撤銷緩起訴處分確定。爰依毒
    品危害防制條例第20條第1項及觀察勒戒處分執行條例第3條
    第1項、第2項規定，聲請裁定將被告送勒戒處所觀察、勒戒
    等語。
二、按安非他命為毒品危害防制條例第2條第2項第2款所列之第
    二級毒品。次按犯毒品危害防制條例第10條之罪者，檢察官
    應聲請法院裁定，令被告入勒戒處所觀察、勒戒，其期間不
    得逾2月，同條例第20條第1項定有明文。又被告縱為屢犯施
    用毒品罪之成癮慣犯，其間復曾因施用毒品罪，經起訴、判
    刑或執行，只要本次再犯施用毒品罪距其最近1次觀察、勒
    戒或強制戒治執行完畢釋放後，已逾3年者，既仍有修正後
    毒品條例第20條第3項規定之適用，依舉重明輕之法理，倘
    僅經檢察官為「附命緩起訴」而非起訴、判刑，不論有無完
    成戒癮治療，其再犯更有適用同條例第20條第3項規定，施
    以「觀察、勒戒或強制戒治」之必要(最高法院110年度台上
    字第2096號刑事判決參照)。
三、經查，上開犯罪事實業經被告坦承犯行(見108年度毒偵字第
    801號卷，以下簡稱毒801偵卷，第60頁)，且其於108年4月1
    3日為警查獲後，由警方會同被告前往臺北榮民總醫院所採
    集之尿液，經臺北榮民總醫院以酵素免疫分析法(EIA)為檢
    驗，確呈安非他命(即Amphetamine)、甲基安非他命(即Meth
    amphetamine)陽性反應一節，有臺北榮民總醫院108年4月17
    日、108年4月23日出據之臨床毒物科報告各1份、急診病歷
    資料在卷可稽(見毒偵801卷第107頁、第109頁、第111頁)，
    足認被告尿液中確呈安非他命、甲基安非他命之陽性反應。
    又按甲基安非他命經口服投與後約70%於24小時內自尿中排
    出，約90%於96小時內自尿中排出，由於甲基安非他命成分
    之檢出與其投與方式、投與量、個人體質、採尿時間與檢測
    儀器之精密度等諸多因素有關，因此僅憑尿液中呈甲基安非
    他命陽性反應，並無法確實推算吸食時間距採集時間之長短
    ，惟依上述資料推斷，最長可能不會超過4日，亦經行政院
    衛生署藥物食品鑑驗局(現改制為行政院衛生福利部食品藥
    物管理署)81年2月8日(81)藥檢一字第00156號函示明確，為
    本院承辦毒品案件職務上所知。自足徵被告於108年4月13日
    為於臺北榮民總醫院採尿前回溯96小時內之某時確有施用甲
    基安非他命之犯行。是就被告施用第二級毒品之犯行洵堪認
    定。
一、再被告因施用毒品案件，經臺灣臺北地方檢察署(下稱臺北
    地檢署)檢察官以109年度毒偵緝字第245號為緩起訴處分附
    命戒癮治療確定，然因被告於治療期間無故未依指定時間接
    受心理治療或社會復健治療逾3次，又無正當理由未於指定
    時間遵守觀護人室進行追蹤輔導及不定期採尿檢驗之預防再
    犯所為之必要命令，且經臺北地檢署多次發函告誡，被告均
    未能履行，故經臺北地檢署檢察官以111年度撤緩字第48號
    撤銷上開緩起訴處分確定(見111年度撤緩字第48號卷)。衡
    以被告因施用第二級毒品甲基安非他命案件經臺北地檢署檢
    察官為緩起訴處分附命戒癮治療，卻未能於緩起訴期間配合
    接受戒癮治療及預防再犯之必要命令，並經撤銷緩起訴處分
    確定，是聲請人認不宜為緩起訴處分附命戒癮治療等多元處
    遇，並於裁量後選擇向本院聲請將被告送勒戒處所觀察、勒
    戒，揆諸前揭說明，並無違法或裁量濫用之情事。雖被告陳
    稱：伊係因遭房東強制驅離致未收到文書，且因身體狀況需
    就醫治療，現已狀況穩定，請給予再次戒癮治療之機會等語
    ，然查自緩起訴處分期間起算之110年3月2日後，自110年4
    月29日起至110年12月27日長達8個月均未曾參與任何戒癮治
    療，此有臺北市立聯合醫院松德院區成癮防治科二級毒品緩
    起訴戒癮治療醫療報表在卷可查（見111年度撤緩字第48號
    卷，以下簡稱撤緩卷，第9頁、第19至21頁、第27頁、第33
    頁、第39頁），且上開戒癮治療之110年9至12月告誡函均有
    按被告戶籍地寄送（見撤緩卷第69頁、第73頁、第77頁、第
    81頁），已屬合法送達，縱被告有變更居所，亦未曾主動陳
    報，顯見被告有規避接受戒癮治療之意思，從而，聲請人之
    聲請經核於法要無不合，本院認應令被告進入勒戒處所施以
    觀察、勒戒。
二、爰依毒品危害防制條例第20條第1項，觀察勒戒處分執行條
    例第3條第1項，裁定如主文。
中　　華　　民　　國　　111 　年　　4 　　月　　29　　日
　　　　　　　　　刑事第九庭  法　官　商啟泰
上正本證明與原本無異。
如不服本裁定，應於裁定送達後5日內向本院提出抗告狀。因疫
情而遲誤不變期間，得向法院聲請回復原狀。
                              書記官  洪婉菁
中　　華　　民　　國　　111 　年　　4 　　月　　29　　日